【裁判字號】    98,訴,598
【裁判日期】    980731
【裁判案由】    違反毒品危害防制條例
【裁判全文】
臺灣嘉義地方法院刑事判決               98年度訴字第598號
公  訴  人  臺灣嘉義地方法院檢察署檢察官
被      告  甲○○
上列被告因違反毒品危害防制條例案件，經檢察官提起公訴（98
年度撤緩毒偵字第21號），被告於準備程序中就被訴事實為有罪
之陳述，經本院合議庭裁定由受命法官改依簡式審判程序審理，
判決如下：
    主  文
甲○○施用第一級毒品，累犯，處有期徒刑柒月。又施用第一級
毒品，累犯，處有期徒刑捌月。應執行有期徒刑壹年貳月。
    犯 罪 事 實
一、甲○○前曾：(一)因施用毒品案件，經本院以91年度毒聲字第
    567 號裁定令入勒戒處所施以觀察、勒戒後，認無繼續施用
    毒品傾向，於民國92年3 月7 日執行完畢釋放，並經臺灣高
    雄地方法院檢察署檢察官以92年度毒偵字第363 號、第1007
    號為不起訴處分確定；(二)另因違反麻醉藥品管理條例、肅清
    煙毒條例案件，經臺灣高等法院臺南分院以80年度上訴字第
    1564號判決應執行有期徒刑7 年，入監執行後，於83年9 月
    17日縮短刑期假釋出監；再因違反肅清煙毒條例案件，經本
    院以85年度訴字第765 號判決判處有期徒刑3 年3 月後，經
    臺灣高等法院臺南分院以86年度上訴字第328 號判決駁回上
    訴確定，與前案假釋經撤銷後之殘刑3 年19日接續執行，於
    89年12月14日縮短刑期假釋出監並付保護管束；嗣其假釋又
    經撤銷，入監執行殘刑2 年10月，於94年8 月30日縮刑期滿
    執行完畢。
二、詎甲○○猶不知悔改，先後為下列犯行：(一)基於施用第一級
    毒品之犯意，於96年12月19日19時35分為警採尿時回溯96小
    時內之某時（不含為公權力拘束時間），在不詳地點，以將
    海洛因摻入香菸中吸食之方式，施用第一級毒品海洛因1 次
    ；嗣經員警得其同意，於上開時間採集其尿液送驗，結果呈
    海洛因代謝物嗎啡陽性反應，而查悉上情。(二)另基於施用第
    一級毒品之犯意，於97年2 月26日16時30分為警採尿時回溯
    96小時內之某時（不含為公權力拘束時間），在不詳地點，
    以將海洛因摻入香菸中吸食之方式，施用第一級毒品海洛因
    1 次；嗣經員警得其同意，於上開時間採集其尿液送驗，結
    果亦呈海洛因代謝物嗎啡陽性反應，因而查悉上情。
三、案經嘉義市警察局第二分局報請臺灣嘉義地方法院檢察署檢
    察官偵查起訴。
    理  由
一、程序部分：
(一)本件被告所涉上開2 次施用第一級毒品犯行，前經臺灣嘉義
    地方法院檢察署檢察官以97年度毒偵字第1062號、第1182號
    為緩起訴處分，緩起訴期間為2 年，被告並應於緩起訴期間
    內遵守及履行繼續至嘉義榮民醫院接受毒品病患減害替代療
    法等處遇措施與命令；緩起訴處分於97年8 月26日確定。嗣
    因被告於緩起訴期間內之97年11月13日下午1 時50分為警採
    尿，發覺其於採尿回溯4 日內之某時曾施用海洛因，經臺灣
    嘉義地方法院檢察署檢察官以98年度毒偵字第178 號聲請簡
    易判決處刑（該案件嗣經本院認不宜以簡易判決處刑，而改
    依通常程序審理，並認被告係於97年11月10日施用海洛因，
    而於98年6 月9 日以98年度訴字第363 號判決判處有期徒刑
    8 月，於98年6 月22日判決確定），臺灣嘉義地方法院檢察
    署檢察官遂以被告於緩起訴期間內故意更犯有期徒刑以上之
    罪，有刑事訴訟法第253 條之3 第1 項第1 款之情形，而於
    98年6 月9 日以98年度撤緩字第41號處分書撤銷前揭緩起訴
    處分；上開撤銷緩起訴處分書98年6 月22日送達於被告，未
    經聲明異議而告確定，檢察官遂另行提起本件公訴等情，有
    前述緩起訴處分書、聲請簡易判決處刑書、本院判決書、撤
    銷緩起訴處分書及其送達證書、臺灣高等法院被告前案紀錄
    表等件在卷可佐，是本件起訴之程序核無不合，本院自得予
    以審理。被告於本院庭訊中雖陳稱其本案所為2 次犯行，業
    經本院判決確定云云，惟查，本院上開98年度訴字第363 號
    判決僅係針對被告97年11月10日該次施用海洛因之犯行予以
    判決，不及於本案2 次施用海洛因犯行，有上開判決書（見
    本院卷第20頁）及臺灣高等法院被告前案紀錄表在卷可佐，
    被告所述容有誤解，附此敘明。
(二)被告所涉犯者為毒品危害防制條例第10條第1 項，非死刑、
    無期徒刑、最輕本刑為3 年以上有期徒刑之罪或高等法院管
    轄第一審案件。本院行準備程序時，被告就被訴事實為有罪
    之陳述，經告知簡式審判程序之旨，並聽取檢察官及被告之
    意見後，本院爰依刑事訴訟法第273 條之1 第1 項裁定由受
    命法官獨任進行簡式審判程序。故本件簡式審判程序之證據
    調查，依刑事訴訟法第273 條之2 之規定，不受同法第159
    條第1 項、第161 條之2 、第161 條之3 、第163 條之1 及
    第164 條至第170 條規定之限制，合先敘明。
二、訊據被告對於上開犯罪事實，於本院審理中坦承不諱（見本
    院卷第28、35頁）。按施用海洛因後，於尿液中可檢出之最
    長時間為海洛因服用後2 至4 天（行政院衛生署管制藥品管
    理局90年5 月4 日管檢字第93902 號函參照）；就上揭犯罪
    事實(一)部分，員警得被告同意後，於96年12月19日19時35分
    許採集其尿液送驗，結果呈海洛因代謝物嗎啡陽性反應，有
    同意書、正修科技大學超微量研究科技中心97年1 月31日檢
    驗報告、嘉義市警察局第二分局毒品案件尿液姓名對照表（
    編號為：2C960290）各1 紙在卷可佐（見第0000000000號警
    卷第5 至7 頁）；另就上揭犯罪事實(二)部分，員警得被告同
    意後，於97年2 月26日16時30分許採集其尿液送驗，結果亦
    呈海洛因代謝物嗎啡陽性反應，有被告之警詢筆錄、嘉義市
    警察局第二分局偵辦毒品案件採集尿液送驗姓名對照表（代
    號為：2C970002）、高雄市立凱旋醫院97年3 月10日濫用藥
    物尿液檢驗報告各1 紙在卷可佐（見第0000000000號警卷第
    2 、9 、11頁）；綜上足認被告具任意性之自白均與事實相
    符，其犯行堪以認定。另被告前因施用毒品案件，經本院以
    91年度毒聲字第567 號裁定令入勒戒處所施以觀察、勒戒後
    ，認無繼續施用毒品傾向，於92年3 月7 日執行完畢釋放，
    有其臺灣高等法院被告前案紀錄表在卷可佐，其係於觀察、
    勒戒執行完畢後，5 年以內再為本案2 次施用第一級毒品犯
    行，事證明確，應予依法論科。
三、論罪科刑：
(一)查海洛因為毒品危害防制條例所定之第一級毒品，是核被告
    上開2 次所為，均係犯毒品危害防制條例第10條第1 項之施
    用第一級毒品罪；其為施用而持有海洛因之低度行為，各應
    為施用之高度行為所吸收，均不另論罪。另被告有如犯罪事
    實一(二)之前案紀錄，於94年8 月30日徒刑執行完畢，有上開
    前案紀錄表在卷足稽，其於受徒刑之執行完畢後，5 年以內
    故意再犯本件有期徒刑以上之2 罪，均應依刑法第47條第1
    項之規定論以累犯，並加重其刑。又被告所犯上開2 罪，犯
    意各別，應予分論併罰。
(二)爰依被告於本院審理中之供述（見本院卷第36頁）及卷附其
    前案紀錄表、前案判決書等件，審酌：被告為國小畢業之智
    識程度，有竊盜、違反麻醉藥品管理條例、肅清煙毒條例等
    前案紀錄，目前係在阿里山賣茶葉，與太太共同生活，經觀
    察、勒戒，猶屢遭查獲施用毒品，顯然缺乏禁絕毒害決心，
    惟施用毒品係屬戕害自身健康之行為，且其犯後坦承犯行，
    態度尚可，其中犯罪事實二(一)之犯行，係其92年間觀察、勒
    戒及94年間前案執行完畢後，首次為警查獲施用毒品等一切
    情狀，就其所為犯罪事實二(一)、(二)之犯行分別量處有期徒刑
    7 月、8 月，並定其應執行刑為有期徒刑1 年2 月，以資懲
    儆。至公訴人雖對被告上開2 次犯行各求處有期徒刑8 月、
    應執行有期徒刑1 年3 月，惟本院審酌前述刑法第57條各款
    臚列情事後，認量處如主文所示之刑即可達罰當其罪之目的
    ，附此敘明。
據上論斷，應依刑事訴訟法第273 條之1 第1 項、第299 條第1
項前段，毒品危害防制條例第10條第1 項，刑法第11條前段、第
47條第1 項、第51條第5款，判決如主文。
本案經檢察官楊騏嘉到庭執行職務。
中    華    民    國    98    年    7     月    31    日
                  刑事第三庭  法  官  陳 蒨 儀
以上正本證明與原本無異。
如不服本判決應於收受判決後10日內向本院提出上訴書狀，並應
敘述具體理由；其未敘述上訴理由者，應於上訴期間屆滿後20日
內向本院補提理由書（均須按他造當事人之人數附繕本）「切勿
逕送上級法院」。
中    華    民    國    98    年    7     月    31    日
                              書記官  楊 國 色
附錄本判決論罪法條：
毒品危害防制條例第10條第1項
施用第一級毒品者，處6 月以上5 年以下有期徒刑。


司法院資訊處製作；財團法人民間司法改革基金會備份。
